【裁判字號】    99,竹小,304
【裁判日期】    991029
【裁判案由】    損害賠償
【裁判全文】
臺灣新竹地方法院民事小額判決         99年度竹小字第304號
原      告  甲○○
被      告  乙○○
上列當事人間損害賠償事件，經原告提起刑事附帶民事訴訟，由
本院刑事庭移送前來(99年度竹簡附民字第7號)，本院於民國99
年10月25日辯論終結，判決如下：
    主      文
被告應給付原告新臺幣伍仟元，及自民國九十九年七月二十日起
至清償日止，按年息百分之五計算之利息。
本判決第一項得假執行。
    事實及理由
一、原告起訴主張：被告依其智識經驗能預見提供金融帳戶存摺
    、提款卡及提款密碼予真實姓名年籍不詳之人使用，常與財
    產犯罪密切相關，可能被詐騙集團所利用，以遂其等詐欺犯
    罪之目的，竟仍容任所提供之帳戶可能被犯罪集團用以詐欺
    取財，而基於幫助他人實施詐欺取財犯罪之故意，於民國
    (下同)99年3月2日下午6時許，將其女友黃紀榛之子汪逵瓀
    所有中華郵政股份有限公司新竹三姓橋郵局帳號0000000000
    0000號之帳戶影本、提款卡、密碼等資料，提供予1名自稱
    「棕櫚泉休閒會館員工」之真實姓名年籍不詳成年男子。嗣
    該成年男子與所屬詐騙集團成員在PCHOME露天拍賣網站上佯
    裝網站賣家刊登拍賣「Sharp音樂手機」、「SONY相機」各1
    臺之訊息，致原告於99年3月3日上網瀏覽時信以為真，經以
    即時通與賣家連絡成交後，依賣家指示匯款5千元至被告所
    提供上揭汪逵瓀所有之中華郵政帳戶內。
二、被告則以：當初係因要找工作，故將汪逵瓀所有、無使用之
    上開帳戶提供予第三人使用，且原告轉帳之款項，其亦無使
    用，亦無力償還等語置辯。
三、本院之判斷：
(一)原告主張之前揭事實，業經本院調閱99年度竹簡字第38號判
    決核閱無訛，自堪信原告之主張為真實。
(二)按故意或過失不法侵害他人之權利者，負損害賠償責任，民
    法第184條第1項定有明文。本件被告提供第三人所有之中華
    郵政公司三姓橋郵局帳號00000000000000號帳戶存褶影本及
    提款卡、密碼，幫助某成年人所屬之詐騙集團詐騙原告之上
    開金額，其主觀上應當知悉其所提供之帳戶係供詐欺取財之
    工具，從而，原告匯款至上開指定帳戶，受有損失，當與被
    告提供第三人帳戶間存有相當因果關係，故原告依據民法18
    4條第1項向被告求償，應屬有據。
(三)從而，原告依據民法第184條第1項請求被告給付5千元，及
    自起訴狀繕本送達被告翌日即99年7月20日起至清償日止，
    按年息百分之5計算之利息，為有理由，應予准許。
四、假執行宣告：本件係為被告敗訴之小額訴訟判決，應依民事
    訴訟法第436條之20之規定，依職權宣告假執行。
五、本件係原告於刑事訴訟程序提起之附帶民事訴訟，並經本院
    刑事庭裁定移送本院民事庭審理，依刑事訴訟法第504條第
    2項規定，應免納裁判費，且經本院刑事庭裁定移送後，於
    本院民事訴訟程序進行期間亦無支付任何訴訟費用，是本院
    於裁判時即無確定訴訟費用金額之必要，併此敘明。
六、據上論結：原告之訴為有理由，依民事訴訟法第436條之23
    、第436條第2項、第436條之20，判決如主文。
中    華    民    國    99    年    10    月    29    日
                  新竹簡易庭    法  官  彭淑苑
以上正本係照原本作成。
如對本判決上訴，非以其違背法令為理由不得為之，且須於判決
送達後20日內以上訴狀記載上訴理由向本院提出上訴狀。
如委任律師提起上訴者，應一併繳納上訴審裁判費。
中    華    民    國    99    年    10    月    29    日
                                書記官  王恬如

司法院資訊處製作；財團法人民間司法改革基金會備份。
